【裁判字號】    95,交聲,189
【裁判日期】    950621
【裁判案由】    
【裁判全文】
臺灣彰化地方法院交通事件裁定         95年度交聲字第189號
移送機關即
原處分機關  交通部公路總局臺中區監理所彰化監理站
異  議  人
即受處分人  乙○○
上列異議人因違反道路交通管理處罰條例案件，對於交通部公路
總局臺中區監理所彰化監理站中華民國九十五年二月二十三日所
為之處分（彰監四字第裁六四－ＨＣ0000000號裁決書）
聲明異議，本院裁定如下：
    主  文
異議駁回。
    理  由
一、原處分意旨略以：異議人乙○○於民國九十四年十二月十一
    日晚上九時十五分許，駕駛車牌號碼八Ｋ－四九八號營業大
    貨車（下稱上開營業大貨車），在臺中縣神岡鄉○○路、民
    生路口，因駕駛執照吊扣期間駕駛大型車，爰依道路交通管
    理處罰條例第二十一條之一第一項第七款、第六十七條第三
    項規定，處罰鍰新臺幣（下同）六萬元，並吊銷駕駛執照，
    一年內禁考。
二、聲明異議意旨略以：異議人於九十四年十二月十一日僅係擔
    任上開營業大貨車之隨車人員，並未駕駛該營業大貨車，當
    日係由案外人甲○○擔任駕駛。隔二日，因員警來電告知有
    人報案指上開營業大貨車與他人發生車禍，且甲○○當日出
    車，才由異議人代為前往製作筆錄，並與被害人和解，爰請
    求撤銷原處分等語。
三、按汽車駕駛人駕駛大貨車，有駕駛執照吊扣期間駕車之情形
    者，汽車所有人及駕駛人各處四萬元以上八萬元以下罰鍰，
    當場禁止其駕駛，並吊銷其駕駛執照，道路交通管理處罰條
    例第二十一條之一第一項第七款、第二項後段分別定有明文
    。另依同條例第六十七條第三項規定，汽車駕駛人，曾依本
    條例其他各條規定吊銷駕駛執照者，一年內不得考領駕駛執
    照。經查，異議人前因酒醉駕車之違規行為，自九十四年十
    月三十一日起至九十五年十月三十日止吊扣駕駛執照一年，
    此為異議人所不爭執，並有汽車駕駛基本資料查詢單一紙在
    卷為憑。異議人雖辯稱：伊於九十四年十二月十一日僅係擔
    任上開營業大貨車之隨車人員，並未駕駛該營業大貨車，當
    日係由案外人甲○○擔任駕駛云云。然異議人於九十四年十
    二月十三日至臺中縣警察局交通隊接受詢問時即稱：伊於九
    十四年十二月十一日晚上九時十五分許，駕駛上開營業大貨
    車，在臺中縣神岡鄉○○路、民生路口，與他人發生碰撞等
    語，此有道路交通事故談話記錄表一紙附卷可考，且於本院
    訊問時亦自承：至警局作筆錄的時候，伊沒有表示不是駕駛
    人員等語；而駕駛車輛與他人發生車禍，致他人受傷或受有
    損害時，事涉民、刑事責任，此為公眾週知之事理，倘若九
    十四年十二月十一日晚上九時十五分許，係由甲○○駕駛上
    開營業大貨車，在臺中縣神岡鄉○○路、民生路口，與他人
    發生車禍，異議人僅係隨車人員，則異議人至臺中縣警察局
    交通隊接受詢問時，理應將上開情形具實告知承辦員警，以
    明責任，惟異議人於警詢時，竟始終未曾提及該營業大貨車
    係由甲○○所駕駛，異議人僅為隨車人員一節，顯與常情有
    違。至於證人甲○○雖於本院訊問時到庭證稱：九十四年十
    二月十一日係由伊駕駛上開營業大貨車，並搭載異議人等語
    ，然關於車禍發生當時上開營業大貨車究係何處與他人發生
    擦撞、事後與他人和解之賠償金係由何人負擔等情，異議人
    與甲○○之供述，顯然不一，證人甲○○之證述，實難遽信
    。因此，異議人上開所辯，當屬事後卸責之詞，不足採信；
    異議人於九十四年十二月十一日，確有於駕駛執照吊扣期間
    駕駛上開營業大貨車之違規行為，應堪認定。
四、從而，原處分機關依道路交通管理處罰條例第二十一條之一
    第一項第七款、第六十七條第三項規定，處罰鍰六萬元，並
    吊銷駕駛執照，一年內禁考之裁罰，自無違法、不當，異議
    人之聲明異議，即無理由，均應駁回。
據上論斷，應依道路交通管理處罰條例第八十七條第二項，道路
交通案件處理辦法第十九條，裁定如主文。
中    華    民    國    95    年    6     月    21    日
                      交通法庭  法  官  鄭舜元
以上正本證明與原本無異。
如不服本裁定，應於裁定送達後五日內向本院提出抗告狀 (須附
繕本 )。
中    華    民    國    95    年    6     月    26    日
                                書記官  呂雅惠


司法院資訊處製作；財團法人民間司法改革基金會備份。
